

ACERCA DE MÍ

Tengo 19 años, considero ser alguien con alta capacidad de adaptación en distintos ámbitos laborales, destacándome en el área de atención al cliente, siempre empleando un trato cordial y amistoso ante el público y gestionando situaciones de estres y de presión desde la paciencia y eficacia.

DATOS DE CONTACTO

Celular: (011) 55268561 Correo: juansaavedraacostab@gmail.com Dirección: Calle Lavalle 2110. CABA

EDUCACIÓN

Colegio Secundario Miguel Angel Martin.

Villavicencio, Meta, Colombia

· Secundario Culminado con honores académicos en 2021.

> CBC de Medicina a punto de ser Culminado.

> > 5/6materias aprobadas

Curso de Bartender Profesional

Profesor Pablo Lopardo.

JUAN M. SAAVEDRA

DNI: 96.282.339

EXPERIENCIA LABORAL

Recepcionista y Ayudante de Consultorio Médico

Consultorio Dr. Hernando Saavedra, Junio 2021 - Julio 2022, Bogotá - Colombia.

· Atención al Cliente. · Trato con Pacientes. · Organización y Limpieza General. • Asistencia Medica y Trato Directo con Pacientes .

Vendedor en Kiosco

Arigato Kiosco, desde Agosto 2022 - Enero 2023, Buenos Aires - Argentina.

· Atencion al Cliente. · Manejo de Caja. · Reposición de Productos y Limpieza General del Espacio. • Manejo de Stock.

Camarero y Bartender

Rabia Bar, Marzo 2023 - Noviembre 2023, Buenos Aires - Argentina.

- · Atencion al Cliente. · Trabajo en Equipo. · Trabajo bajo presión y Agilidad. • Limpieza y Orden General del Espacio.
- Elaboración de Tragos Clásicos y de Autor. Conocimiento sobre Destilados y Licores.

Barista

Merienda, desde Marzo 2024 - Junio 2024, Buenos Aires - Argentina.

- ·Atención al Cliente. · Elaboración de Café. · Realización de Stock y Calibración de Espresso.
 - - · Limpieza y Orden General del Espacio.